【裁判字號】    97,訴,374
【裁判日期】    980319
【裁判案由】    違反毒品危害防制條例
【裁判全文】
臺灣花蓮地方法院刑事判決                97年度訴字第374號
公  訴  人  臺灣花蓮地方法院檢察署檢察官
被      告  戊○○
                    5樓（現於臺灣臺東戒治所強制戒治中）
選任辯護人  吳美津律師
            曾泰源律師
被      告  甲○○
                    （現於臺灣花蓮監獄執行中）
選任辯護人  曾泰源律師
上列被告等因違反毒品危害防制條例等案件，經檢察官提起公訴
（97年度偵字第2969號、第2970號），本院判決如下：
    主  文
戊○○犯如附表一、附表三所示之罪，均累犯，各處如附表一、
附表三所示之刑。應執行有期徒刑貳拾陸年，未扣案之販賣第一
級毒品及第二級毒品所得合計新臺幣拾肆萬伍仟元，應與甲○○連帶沒收，如全部或一部不能沒收時，以其財產抵償之；如附
表四編號一至九、十三、十四所示之物均沒收銷燬之，其餘之物
均沒收，編號十五所示之物，如全部或一部不能沒收時，追徵其
價額。
甲○○犯如附表二、附表三所示之罪，各處如附表二、附表三所
示之刑。應執行有期徒刑貳拾肆年，未扣案之販賣第一級毒品及
第二級毒品所得合計新臺幣拾肆萬伍仟元，應與戊○○連帶沒
收，如全部或一部不能沒收時，以其財產抵償之；如附表四編號
一至九、十三、十四所示之物均沒收銷燬之，其餘之物均沒收，
編號十五所示之物，如全部或一部不能沒收時，追徵其價額。
戊○○、甲○○被訴於民國97年3月25 日，共同販賣第一級毒品
海洛因予乙○○部分，均無罪。
    事  實
一、戊○○前曾於民國82年間因懲治走私條例案件，經臺灣臺北
    地方法院判處有期徒刑1年6月，於83年因違反臺灣地區與大
    陸地區人民關係條例，經臺灣臺北地方法院判處有期徒刑 1
    年8月，嗣經定其應執行刑為有期徒刑2年9月確定；又於 84
    年間因違反麻醉藥品管理條例案件，經臺灣臺北地方法院判
    處有期徒刑9月確定，與上開有期徒刑2年9 月部分合併執行
    ，於85年7月27日縮刑假釋出監。復於86 年間因肅清煙毒條
    例、違反麻醉藥品管理條例案件，經臺灣基隆地方法院、臺
    灣高等法院分別判處有期徒刑3年6月、8月確定；於87 年間
    因違反麻醉藥品管理條例、偽造文書、違反槍砲彈藥刀械管
    制條例案件，經臺灣士林地方法院、臺灣基隆地方法院分別
    判處有期徒刑6年、6月、1年6月確定；於91年間因偽造文書
    案件，經臺灣臺北地方法院判處有期徒刑5 月確定。上開判
    處有期徒刑8月、3年6月、6年、6月、1年6月、5月部分嗣經
    減刑並定其應執行刑為有期徒刑9 年確定，並與前揭經撤銷
    假釋之殘刑1年11月21日合併執行，於96年8月21日假釋期滿
    執行完畢。詎戊○○竟不知悔改，與甲○○明知海洛因、安
    非他命係毒品危害防制條例所規定之第一級、第二級毒品，
    不得非法販賣、轉讓，竟仍於97年3月至5月間，共同前往臺
    北地區向沈長剛、陳禾蓁（沈長剛、陳禾蓁涉違毒品危害防
    制條例部分另由花蓮縣警察局花蓮分局追查中）購買第一級
    毒品海洛因及第二級毒品安非他命後，由戊○○、甲○○分
    別於如附表一、二所示之時、地，分別轉讓第一級毒品海洛
    因予如附表一、二所示之人。戊○○、甲○○復基於販賣第
    一級毒品海洛因及第二級毒品安非他命之犯意聯絡，由渠 2
    人分別以0000-000000號、0000-0 00000號、0000-000000號
    等行動電話作為聯絡販賣毒品或相互聯繫之工具，而在如附
    表三所示之時、地，共同販賣第一級毒品海洛因或第二級毒
    品安非他命予如附表三所示之人。嗣於97年6月12日18時 30
    分許，經警前往花蓮縣花蓮市○○○○街36號執行拘提甲○○
    時（現場除甲○○外，並有己○○、麥國強、黃舒苹等 4人
    在場），當場自上揭甲○○住處扣得現金新臺幣（下同）13
    1,900元、安非他命吸食器1組、海洛因5包、安非他命2包、
    殘渣袋2只、毒品分裝夾鍊袋2包、塑膠分裝管2 支、行動電
    話2支、電子磅秤1只，並在麥國強之雨衣內起獲甲○○所有
    並藏匿之海洛因殘渣袋4只、海洛因4包、安非他命2 包等物
    品。另經警再次於同日19時30分許，前往同處執行拘提戊○○（現場除戊○○外，並有丁○○在場），當場自戊○○身
    體及隨身背包內，扣得400,000元、海洛因2包、安非他命 2
    包、行動電話3支（其中一支內含雙SIM卡）等物。
二、案經花蓮縣警察局花蓮分局報告臺灣花蓮地方法院檢察署檢
    察官偵查起訴。
    理  由
壹、證據能力部分：
一、按被告以外之人於偵查中向檢察官所為之陳述，除顯有不可
    信之情況者外，得為證據，刑事訴訟法第159條之1第2 項定
    有明文。所謂不可信性情況，法院應審酌被告以外之人於陳
    述時之外在環境及情況，例如：陳述時之心理狀況、有無受
    到外力干擾等，以為判斷是否有形式上顯然不可採信之依據
    。查證人丁○○、乙○○、己○○、丙○○於檢察官偵查時
    ，係以證人之身份陳述，經告以具結義務及偽證處罰後，於
    命證人朗讀結文後具結，其係於負擔偽證罪之處罰心理下證
    述，並以具結擔保其供述之真實性，又無受其他不當外力干
    擾之情形，是證人於偵查中在檢察官面前具結所為之證述，
    查無顯然不可信之情況，依上開刑事訴訟法第159條之1第 2
    項規定，自得為證據。況證人乙○○、己○○、丙○○嗣後
    於本院審理時已經本院傳訊到庭作證，辯護人徒以上開證人
    於偵查中所為證言，並未經交互詰問而認無證據能力，並不
    足採。
二、次按被告以外之人於審判中有所在不明而無法傳喚或傳喚不
    到者，其於檢察事務官、司法警察官或司法警察調查中所為
    之陳述，經證明具有可信之特別情況，且為證明犯罪事實之
    存否所必要者，得為證據，刑事訴訟法第159條之3第3 款定
    有明文。查證人丁○○業經本院合法傳喚，未於97年12月30
    日審理期日到庭，並經本院命花蓮縣警察局新城分局於98年
    1月19 日前拘提到案，但因其所在不明經拘提無著而未能到
    庭陳述，有傳票回證及拘票附卷可稽，已合於上揭條文所定
    「所在不明、傳喚不到」之情形。本院審酌證人丁○○之警
    詢筆錄，並無證據認該製作筆錄人員有訊問不當之情事，客
    觀上具有特別可信之情形，且為證明上開犯罪事實所必要之
    證據，故依刑事訴訟法第159條之3第3款，認有證據能力。
三、末按司法警察機關於合乎通訊保障及監察法所規定之要件，
    在偵查中經檢察官向法院提出聲請，經法院核發通訊監察書
    後，即得實施通訊監察，通訊保障及監察法第5 條定有明文
    。經查，本案員警對卷附行動電話實施監聽錄音，已依法取
    得本院核發之通訊監察書，有通訊監察書（含通訊監察書電
    話附表）在卷可稽，且於本院準備程序時，被告及辯護人已
    對於監察之合法性及監聽譯文之內容均不爭執，且本件通訊
    監聽譯文係由承辦員警基於查緝本案之偵查過程中所製作，
    無證據顯示存有詐偽或虛飾之情事，應無顯不可信之情形，
    則該監聽譯文依據刑事訴訟法第159條之5規定，即有證據能
    力。
貳、實體部分：
甲、有罪部分：
一、被告戊○○轉讓第一級毒品海洛因部分：訊據被告戊○○對
    有如附表一編號1、3所示轉讓第一級毒品海洛因予丁○○、
    己○○之犯行坦承不諱，核與證人丁○○於警詢及偵查中之
    證述及證人己○○於警詢、偵查中及本院審理時所證述之情
    節相符（參警2748號卷第185頁、偵2969號卷第14頁、第 22
    頁、本院卷第233頁、第238頁、第240 頁），自堪採信。惟
    被告戊○○矢口否認有如附表一編號2 之犯行，辯稱：伊不
    記得有這件事，也不認識「小陳」這個人云云。惟查：證人
    丁○○於警詢及偵查中一致證稱：因為其與被告戊○○為好
    友，被告戊○○曾提供其施用海洛因2次，其中1次是97年 6
    月13日約1星期前在被告戊○○花蓮縣花蓮市○○○○街36 號
    住處給的，另1次是在約1、2 月前，其與被告戊○○在「小
    陳」住處一起施用，也是被告戊○○提供，數量1 包夠其施
    用打1次等語明確（參警2748號卷第185頁、第186頁、偵296
    9號卷第14 頁），而證人丁○○就此部分之證述，就轉讓之
    次數、地點均甚明確，且於警詢、偵查中亦互核一致，顯並
    非憑空捏造，自堪憑採。被告上開辯解，無非卸責之詞，難
    以採信。至被告戊○○轉讓第一級毒品海洛因予丁○○、己○○之確實數量，均無從卷內證據查得，是本罪疑唯輕之法
    則，自應認尚未逾行政院所公告之加重其刑數量，併此敘明
    。
二、被告甲○○轉讓第一級毒品海洛因部分：
    (一)訊據被告甲○○對有如附表二編號1至4所示轉讓第一級毒
      品海洛因予丁○○、己○○、乙○○及邱苡柔之犯行均坦
      承不諱，核與證人丁○○於警詢及偵查中之證述（參警27
      48號卷第186頁、偵2969號卷第14 頁）及證人己○○（參
      警2748號卷第193頁、偵2969號卷第14頁、第21頁至第 22
      頁、第177頁至第178頁、本院卷(一)第240 頁）、乙○○、
      邱苡柔（參偵2969號卷第152頁、第156頁、第168頁、第1
      70頁、本院卷(一)第243 頁）於警詢、偵查中及本院審理時
      所證述之情節相符。被告甲○○此部分之自白，核與事實
      相符，自堪採信。
    (二)至附表二編號5、6部分：檢察官原起訴認係證人乙○○分
      別2次各以3千元、4 千元向被告甲○○所購買。然證人丙○○於偵查中已結證稱：伊於97年3月27日總共試貨了2次
      ，第1次是3千元，第2次是4千，錢都有拿給證人乙○○。
      第2次是因為第1次的量不夠，所以才再去跟被告甲○○買
      來試貨，也是證人乙○○與邱苡柔去跟被告甲○○拿毒品
      。被告甲○○到伊在北濱街的家之後，伊才知道乙○○沒
      有把伊之前的7 千元給甲○○。當時證人乙○○也有承認
      ，有把錢交予被告甲○○，惟係作為之前證人乙○○積欠
      被告甲○○之欠款，伊還跟證人乙○○為此吵架等語（參
      偵2969號卷第162頁至第163頁）。而證人乙○○證稱：97
      年3月27 日伊與被告甲○○間之通話，均係在聯繫證人丙○○欲向被告甲○○購買毒品之事宜。參核被告甲○○所
      使用之0000000000號與證人乙○○使用之0000000000號行
      動電話，於97年3月27日03時31分34秒曾有如下對話（A：
      甲○○B：乙○○，參警2749號卷第222頁）
      A：喂。
      B：怎樣。
      A：他要試我要拿多少給他試啦?
      B：你先8分之1。
      A：8分之1。
      B：原的呀。
      A：對呀原的呀，要那麼多嗎？
      B：應該差不多吧。
      A：8之1他們要付錢嗎？試要試到8分之1喔？
      B：蘭姐，你不要怕好不好。
      A：不是啦，我跟人家調回來的。那1萬元的我又把人家調
         回來的，要試到8之1喔。
      B：我朋友準備10萬在等了。
      A：我不是說10萬不10萬元的問題啦。他來試沒問題呀，
         但是要試到8-1喔。
      B：不然看你要拿多少嘛。
      A：他們是要怎麼試呀。
      B：「走的」啦，打的啦。
      A：打的不用那麼多吧，那我拿1,000元的量好了。
      B：捲煙的也有哇。
      A：我沒有那麼多給他們試呀。
      B：那就拿原的就好哇。
      A：我沒有那麼多給他們試呀。
      B：他們剛才試的「不會走」。
      A：我那個不一樣的呀，我拿給你的是洗過的是要給你們
         吃的。
      B：好啦1,000元，拿2,000啦。
      等語大致相符，而被告甲○○確有交付2 次第一級毒品海
      洛因予丙○○試用，除為證人丙○○所證外，經核與證人
      乙○○於偵查中結證稱：總共去向被告甲○○拿了2 次試
      用等語（參偵296 9號卷第168頁）相符，固堪採信。惟此
      2 次試用，被告甲○○是否確實有收取對價，尚非無疑，
      否則證人丙○○倘有以金錢購買試用而由證人乙○○交付
      被告甲○○，被告甲○○又何須在電話中一再質疑何必試
      用那麼多的量等語，足見前開證人丙○○所證，證人乙○○並未將7千元交付甲○○作為2次試用之代價，尚堪採信
      ，並應為被告甲○○僅為轉讓犯行之有利認定。至被告甲○○轉讓第一級毒品海洛因予丁○○、己○○、乙○○、
      邱苡柔之確切數量，均無從由卷內證據查得，是本罪疑唯
      輕之法則，自應認尚未逾行政院所公告之加重其刑數量，
      併此敘明。
三、被告戊○○、甲○○共同販賣毒品部分：訊據被告甲○○固
    坦承有販賣第二級毒品安非他命予己○○，惟辯稱僅販賣 2
    次云云；除此之外，被告戊○○、甲○○均矢口否認有何販
    賣毒品犯行。被告戊○○辯稱：伊與丁○○總共合買2 次，
    第1次沒有買成，所以才會託被告甲○○拿9萬元還丁○○；
    第2次伊與丁○○係合買2兩，1人1兩價錢共19萬5 千元，伊
    並沒有任何好處；伊從未販賣任何毒品予己○○、乙○○，
    也不認識丙○○云云；被告甲○○則辯稱：並未販賣毒品予
    丁○○、乙○○，也不認識丙○○云云；被告2 人並均辯稱
    ：渠等並無共同販賣毒品之犯意聯絡與行為分擔云云。惟查
    ：
    (一)被告共同販賣第二級毒品安非他命予丁○○（即附表三編
      號1、2、3）部分：
      (1)證人丁○○於警詢及偵查中證稱：伊有向被告戊○○買
        過毒品，由被告甲○○將毒品在臺北縣瑞芳火車站附近
        交予伊，分2次購買，1次是97年5月初買2萬多元，1 次
        是在97年5月初前約7、8日，買1萬多元，總計4萬元，9
        7年5月4日18時42分15秒及97年5月5日13時48分15 秒伊
        與被告戊○○的通話，都是戊○○向伊催討上開積欠之
        款項4萬元。伊後來拖了約1星期才把4 萬元交給被告甲○○，毒品和錢都是被告甲○○處理。又97年5月5日14
        時56分59秒之內容，是伊要向被告戊○○買10萬5 千元
        的第二級毒品安非他命，後來在隔日前往瑞芳向被告甲○○拿毒品，惟當日實際買了19萬5千元等語（參偵296
        9號卷第73頁、第113至第115 頁）就買賣第二級毒品安
        非他命之經過已證述至為明確。
      (2)另參核證人丁○○所使用之0000000000與被告戊○○使
        用之0000000000電話有如下對話：
        97年5月4日18時42分15秒（A：證人丁○○B：被告戊○○，參警2749號卷第245頁至第248頁）
          ．．．
          B:知道你有什麼事你下來講。你不講有躲起來，有什
            麼好躲的。
          A:你看你給我那麼方便啦，我已跟你說必需要跟那個
            喔..  要帶超過才可以（指毒品的量），我才想說
            回來拿，回到家裡先調一些錢，你跟我講這樣，我
            不好意思，因為你多少次都給我了，我怎麼敢再那
            個..
          B:我跟你講啦，你跟我說你回去馬上幫我匯，我急著
            用錢我沒有看到錢，打電話你都不接，我怎麼辦
          A:那是第2邊嘛
          B:你錢又不匯，電話又不接，我怎麼辦
          A:我有電話不接喔，我講是外面有人拖我的帳
          B:怎麼拖都無所謂你知嗎，你不跟我聯絡就是在躲呀
          A:財哥我沒有躲你啦
          B:那你要給我一個電話呀，你也要我講一下，傳一個
            訊息是什麼事呀。我距離你3-4 百公里遠。我怎麼
            知道你幹嘛，大家信任度，你這樣做就是讓我不信
            任呀，人就是這樣跟著感覺在走呀。誰都一樣。
            ．．．．
          B:為了小小4 萬元電話不接我就想不懂。你看怎樣啦
            ，你打給我，我電話進來了
          A:OK
        97年5月5日14時56分59秒（A：丁○○B：戊○○，參
          警2749號卷第250頁）
          A:喂.. 我阿光
          B:喔
          A:那邊玫瑰石的價錢怎樣。(暗指安非他命)
          B:今天要晚一點才拿的到要1050啦
          A:1050喔
          B:1050是最便宜的
          A:我到那邊有嗎
          B:要晚一點點，今天一定拿的到
          A:喔. .今天拿得到喔
          97年5月5日15時22分26秒（A：丁○○B：戊○○，參
          警2749號卷第252頁）
          A:我拿到了我要上去了
          B:喔..ok.
          97年5月5日15時23分00秒（A：丁○○B：戊○○，參
          警2749號卷第252頁）
          A:是台北還是瑞芳
          B:瑞芳
          A:喔..ok
          B:喔
        而被告戊○○亦不否認上開內容，係其與證人丁○○之
        通話內容，足認被告戊○○確有向證人丁○○索討欠款
        ，且證人丁○○嗣亦有向被告戊○○購買第二級毒品安
        非他命，是綜上證人丁○○之證述及通訊監察譯文，堪
        認證人丁○○之前開證詞應屬可採。至被告戊○○雖於
        本院審理時辯稱係與證人丁○○合買2 次云云，無非嗣
        後臨訟卸責之詞，不足採信。被告確有如附表三編號 1
        至3之犯行至堪認定。
    (二)被告共同販賣第二級毒品安非他命予己○○（即附表三編
      號4）部分：
      (1)被告甲○○已於本院審理時坦承確有販賣4 萬元安非他
        命予證人己○○不諱。而證人己○○於本院審理時即證
        稱：伊有向被告甲○○買過幾次第二級毒品安非他命，
        是用欠的，時間是案發前幾個月，地點都在後站附近，
        每次約1萬元，所以伊欠了被告甲○○4萬元，伊只還了
        1萬元，剩下的3萬元，都是被告戊○○向伊催討，被告
        戊○○也知道1 萬元是買毒品的錢，伊原本還要向被告
        甲○○要第二級毒品安非他命，但被告甲○○說沒有了
        ，後來被告戊○○才會發簡訊給伊，說伊聽到沒有東西
        ，就連一通電話都不打，被告戊○○知道被告甲○○賣
        了4 萬元的安非他命給伊。監察譯文中被告甲○○打給
        被告戊○○說「安同有拿1 萬元給我」，就是伊之前所
        說還被告甲○○的1萬元，至還1萬元的確實時間，伊已
        記不清楚，但就是有還1萬元等語明確（參本院卷(一)第2
        33頁、第235頁、第237頁至第238頁、第239頁），於偵
        查中證稱：97年5月8日12時39分21秒之譯文，確係伊與
        被告戊○○之通話，該通電話是想要找被告買毒品，順
        便要還他們錢，但後來伊就沒有再聯絡，被告戊○○就
        傳簡訊要伊還錢等語（參偵2969號卷第177 頁）。顯見
        被告2 人不僅共同參與其中，且證人己○○亦因購買安
        非他命而積欠被告2人4萬元無訛。
      (2)再參核被告戊○○所使用之0000000000號與被告甲○○
        所使用0000000000號，及與證人己○○所使用00000000
        00號電話於97年5月8日有如下對話或簡訊：
        97年5月8日12時39分21秒（A：己○○B：戊○○，參
          警2749號卷第254頁）
           B：喂
           A：喂
           B:你有錢要給嗎?
           A:什麼
           B:你有錢要給嗎?
           A:有哇
           B:多少
           A:一樣啦
           B:我叫我那口子去拿
           A:我有車我過去好了
           B:喔…好我叫他打給你
           A:喔。好哇
        97年5月8日12時41分20秒（A：甲○○B：戊○○，參
          警2749號卷第255頁）
           B：喂
           A：喂
           B:你打電話給安同去拿錢(指己○○)
           A:我在吃飯等一下!幾號
           B:等你吃完飯，你打給他，他要拿去給你
           A:是喔
           B:他說他有車
           A:喔..好哇
           B:我看一下電話幾號，0000-000000
           A:0000-000000，等一下0000-000000喔
           B:他差我們4萬啦，如果他問其他的事，你叫他打給
             我就好了
           A:OK
           B:你打給他會拿給你
           A:好…拜拜
        97年5月8日13時00分07秒（A：甲○○B：戊○○，參
          警2749號卷第255頁）
          A:喂
          B:怎樣
          A:我打給他了
          B:他要拿過去嗎
          A:有哇，我跟他說慶豐郵局呀，他問我說我這邊有沒
            有我跟他說我沒有
          B:怎麼這樣
          A:他問我說，我這邊有沒有，我跟他說我沒有呀。
          B:沒有就沒有，講那麼多做什麼
          A:他說他到了打給我。
          B：喔
        97年5月8日22時24分58秒，被告戊○○傳簡訊給證人
          己○○，內容：「安同你真的很過份，聽到沒有東西
          連1 通電話都不打，也不接，隨便你，只要你對得起
          自己的良心，那一點錢我有本事去再向你收，自己有
          空靜一下想一下，做人是這樣嗎? 剛叫我女朋友去跟
          你拿，是因為阿光在我這裡，剩下的事你自己想，不
          是你不還我就拿不到，只是想不想，請你想清楚，我
          等你電話。」（參警2749號卷第258頁）
        97年5月11日18時44分09 秒（A：甲○○B：戊○○，
          參警2749號卷第261頁）
          A:喂.. 老公喔
          B:喔
          A:他有拿10,000元給我
          B:誰
          A:安同呀(己○○)
          B: 10,000元.. 拿了就好，其他的不要理他呀
          A:他說其他的他用掉了，其他的改天拿下來給我這樣
            子
          B:喔..好啦，就這樣子OK
      核與證人己○○所證述之情節相符，且從上通話內容可知
      ，應係被告甲○○經被告戊○○指示，始向證人己○○催
      討債務，被告戊○○亦係參與販賣毒品之人。被告甲○○
      於本院審理時供稱賣毒品予己○○時，被告戊○○並不知
      情云云，應迴護被告戊○○之詞，不足採信。此部分被告
      確有共同販賣毒品予證人己○○，亦堪認定。
    (三)被告共同販賣第一級毒品海洛因予丙○○（即附表三編號
      5）部分：證人丙○○於偵查中證稱：97年3月27日確實有
      透過證人乙○○向被告甲○○買毒品10萬元，當天伊也有
      與被告甲○○通電話一直在聯繫這件事，直到晚上被告甲○○、證人乙○○、邱苡柔到伊北濱街的住處，伊跟蘭姐
      交易等語（參偵2969號卷第162頁至第163頁）明確，核與
      證人乙○○於偵查中所證稱：97年3月27 日伊有向被告甲○○說伊朋友丙○○要買5 錢，被告甲○○當天有去臺北
      ，回來後，被告甲○○和丙○○在伊面前交易5 錢海洛因
      ，價格10萬元等語（參偵2969號卷第152 頁）之情節相符
      。而證人丙○○確實有以乙○○0000000000與被告甲○○
      0000000000電話於97年3月27日3時24分55秒聯繫，而被告
      甲○○表示半錢價格為1 萬元，如果證人丙○○等人試了
      可以，被告甲○○就會上去拿貨等語，亦有監察譯文在卷
      可稽（參警2749號卷第217頁、第219頁至220頁、第223頁
      ），足見證人丙○○上開證詞並非虛妄。至證人丙○○於
      本院審理時證稱：伊有當天是買整兩，乙○○告訴伊毒品
      是向乙○○老闆拿的，老闆是誰伊並不知情，當天有很多
      人到伊北濱街的家中，伊錢是交給乙○○，從來沒有看到
      被告甲○○云云，對確有購買毒品始終證述一致，惟於本
      院審理時則否認見過被告甲○○，然以證人丙○○於偵查
      中所言係向「蘭姐」交易，顯然證人應非截然不識證人甲○○，是證人丙○○於本院審理時之證詞，顯已有迴護被
      告甲○○之情，此部分證詞尚難採信。被告甲○○確有販
      賣10萬元第一級毒品海洛因予證人丙○○應堪認定。
    (四)被告戊○○與甲○○又一致辯稱：2 人間並非共同販賣毒
      品，並無犯意聯絡及行為分擔云云。惟查：證人丁○○前
      開購買毒品時，均係向被告戊○○聯繫，由被告甲○○交
      付毒品並收取價金；證人己○○部分，則係向被告甲○○
      購買後，由被告戊○○出面以電話或簡訊催討，甚且被告
      戊○○亦交待被告甲○○要向證人己○○催討，被告甲○○在證人己○○償還1 萬元時，亦聯繫告知被告戊○○，
      被告2 人所為均已係參與販賣毒品構成要件之行為，且為
      有犯意聯絡及行為分擔之共同正犯應堪認定。又毒品買賣
      ，為政府強力查緝、刑度極重之嚴重違法行為，非可公然
      為之，故其交易價格每因買賣雙方關係之深淺、買賣之數
      量、貨源是否充裕、查緝是否嚴緊及其取得成本之高低等
      因素而有不同，非可一概而論。且販賣之利得，除販賣者
      自行坦承之外，本極難查得實情，惟販賣毒品海洛因及安
      非他命之法定刑度甚重，係眾所週知之事實，本案被告戊○○、甲○○為販賣毒品，多次前往臺北地區取貨後在花
      蓮地區販賣，長途攜帶毒品風險極高，苟非意在營利，所
      為何來？況被告戊○○於本院審理時亦自承並無財力僅單
      純無償轉讓他人等語（參本院卷(一)第40頁），是本院雖因
      被告2 人均矢口否認有販賣犯行，致無法查得其販賣安非
      他命之價差，惟依上述說明，被告2 人具有營利之意圖，
      應無庸置疑。
    (五)綜上所述，本案被告2 人確有如附表三之共同販賣毒品海
      洛因及安非他命之犯行，應堪認定。
四、核被告戊○○如附表一所為，均係犯毒品危害防制條例第 8
    條第1項之轉讓第一級毒品罪；如附表三編號1至4 所為，均
    係犯同條例第4條第2 項販賣第二級毒品罪；如附表三編號5
    所為，係犯同條例第4條第1項販賣第一級毒品罪；被告甲○○如附表二所為，均係犯同條例第8條第1項之轉讓第一級毒
    品罪；如附表三編號1至4所為，均係犯同條例第4條第2項販
    賣第二級毒品罪；如附表三編號5所為，係犯同條例第4條第
    1項販賣第一級毒品罪。被告2人販賣及轉讓毒品前持有毒品
    之低度行為，應各為販賣及轉讓之高度行為所吸收，均不另
    論罪。被告2 人，就如附表三所示之販賣第一級毒品海洛因
    及第二級毒品安非他命部分，有犯意聯絡及行為分擔，為共
    同正犯。又被告2 人所為上揭各罪，犯意各別，行為互殊，
    應予分論併罰。被告戊○○有如事實欄所示之科刑及執行紀
    錄，有臺灣高等法院被告前案紀錄表1 份在卷可稽，其受徒
    刑之執行完畢後，5 年內故意再犯本件有期徒刑以上之各罪
    ，均為累犯，除法定本刑為死刑、無期徒刑者，依刑法第64
    條第1項、第65條第1項之規定，不得加重以外，餘法定刑度
    均應依刑法第47條第1項規定加重之。又參酌被告2人販賣海
    洛因對象僅1人、次數僅1次，雖交易數額非輕，惟本院認如
    量以上揭條例第4條第1項最低度之法定本刑無期徒刑，尚嫌
    過重，依一般國民生活經驗法則，實屬情輕法重，爰就被告
    2人共同販賣第一級毒品犯行，依刑法第59 條之規定酌減其
    刑。爰審酌被告戊○○已有多次犯罪前科紀錄，素行不佳，
    被告甲○○則無重大前科紀錄，2 人為圖營利而販賣毒品予
    他人施用，對社會國家之危害非輕，並衡酌渠等犯罪手段、
    目的、犯罪所得及犯罪後未能全然坦承犯行等一切情狀，分
    別量處如主文所示之刑，並定其應執行之刑。又被告販賣毒
    品所得共計34萬5千元（附表三編號4部分僅取得1 萬元），
    因本案查獲時已距販賣時間1 月餘，故上開販賣所得應與查
    獲時扣案現金無關，惟仍應依同條例第19條第1 項規定宣告
    由被告2 人連帶沒收，如全部或一部不能沒收時，以其財產
    抵償之。扣案如附表四編號1至9、13、14所示之物，均為第
    一級毒品、第二級毒品或與毒品已無法析離之殘渣袋，分據
    被告供承在卷，且有法務部調查局濫用藥物實驗室97年7月1
    5日調科字第09723030580號鑑定書在可稽，自應依毒品危害
    防制條例第18條第1 項諭知沒收銷燬之；其餘之物，則依同
    條例第19條第1項宣告沒收，並就編號15 部分諭知如不能沒
    收時，追徵其價額。至扣案之現金53,1900 元、安非他命吸
    食器1組、行動電話5支、sim卡4張，依卷內證據尚難認與本
    案有關，爰不為沒收之諭知；又按犯毒品危害防制條例第 4
    條第1項至第4項、第5條第1項至第4項前段、第6條第1 項至
    第4項、第7條第1項至第4項、第8條第1項至第4項、第10 條
    或第11條第1項、第2項之罪，供出毒品來源，因而破獲者，
    僅係得減輕其刑，並非必減，同條例第17條規定甚明，而得
    否減輕，係屬事實審法得依職權自由裁量之事項（最高法院
    96年度台上字第1558號裁判參照）。查本件被告所供之毒品
    來源沈長剛、陳禾蓁2 人，現仍為花蓮縣警察局花蓮分局追
    查中，有該局97年12月25日花市警刑字第0970025437號函在
    卷可稽，尚難認已破獲，而得減輕渠等之刑，併此敘明。
乙、無罪部分：
一、公訴意旨略以：被告戊○○與甲○○基於販賣第一級毒品海
    洛因之犯意聯絡，於97年3月25 日，在花蓮縣花蓮市花蓮後
    火車站外之公園，共同販賣第一級毒品海洛因1 錢予乙○○
    ，因認被告2 人共同涉犯毒品危害防制條例第4條第1項之販
    賣第一級毒品罪嫌等語。
二、按犯罪事實應依證據認定之，無證據不得認定犯罪事實，刑
    事訴訟法第154條第2項定有明文。次按認定犯罪事實所憑之
    證據，雖不以直接證據為限，間接證據亦包括在內；然而無
    論直接或間接證據，其為訴訟上之證明，須於通常一般之人
    均不致有所懷疑，而得確信其為真實之程度者，始得據為有
    罪之認定，倘其證明尚未達到此一程度，而有合理之懷疑存
    在時，事實審法院復已就其心證上理由予以闡述，敘明其如
    何無從為有罪之確信，因而為無罪之判決，尚不得任意指為
    違法；又認定不利於被告之事實，須依積極證據，苟積極證
    據不足為不利於被告事實之認定時，即應為有利於被告之認
    定，更不必有何有利之證據（最高法院76年台上字第4986號
    、30年上字第816號號判例參照）。
三、公訴意旨認被告涉犯上揭罪嫌，無非以：(一)通訊監察譯文；
    (二)證人乙○○、邱苡柔於警詢及偵查中之證述；(三)扣案之贓
    款131,900元、安非他命吸食器1組、海洛因6包合計40.79公
    克、安非他命2包合計0.94公克、殘渣袋2只、毒品分裝夾鍊
    袋2包、塑膠分裝管2支、行動電話2支、電子磅秤1只，並在
    麥國強之雨衣內起獲甲○○所有並藏匿之海洛因殘渣袋4 只
    、海洛因4包毛重2.01公克、安非他命2包毛重約0.78公克、
    贓款400,000元、海洛因2包毛重約26公克、安非他命2 包毛
    重約20.6公克、行動電話3支（其中一支內含雙SIM卡）等證
    據，為主要證據。訊據被告2 人均堅詞否認有販賣第一級毒
    品海洛因予乙○○之犯行。被告戊○○辯稱：97年3月25 日
    當日，伊並未販賣毒品予乙○○；被告甲○○辯稱：伊不清
    楚這件事等語。
四、經查：
    (一)證人乙○○於偵查中先後證稱：97年3月25 日當天，被告
      戊○○有要伊先還錢，但在當日被告戊○○還是有給伊 1
      錢的海洛因，地點是在花蓮後火車站外面的公園等語（參
      偵2969號卷第151頁）；97年3月25日並沒有碰到被告戊○○，也沒有錢可以向被告戊○○買毒品等語（參偵2969號
      卷第170頁），於本院審理時則證稱：97年3月25日並沒有
      向被告戊○○買海洛因等語（參本院卷(一)第243 頁），就
      97年3月25 日當時就有無向被告戊○○購買毒品證述先後
      已有不一。且證人即乙○○女友邱苡柔於偵查中則證稱：
      97年3月25日並沒有買毒品等語（參偵2969號卷第155頁）
      。
    (二)輔以被告戊○○所使用之0000000000號與證人乙○○所使
      用0000000000號電話於97年3月25日之對話：
      (1)97年3月25日14時05分14 秒（A：戊○○B：乙○○，參
        本院卷(二)第13頁至第14頁）
        A：喂
        B：喂
        A：你確定3點可以給嗎
        B：可以啦！我現在要去籌了
        A：才要去籌了
        B：會啦
        A：我要回去了，我為了你1萬還在等我是要回去上班了
        B：我知道啦
        A：你3點前能給嗎
        B：可以啦
        A：現在幾點你知道嗎
        B：現在2點10分呀
        A：你確定3點前會到
        B：會啦
        A：喔
      (2)97年3月25日14時52分34秒（A：戊○○B：乙○○）
        B：喂
        A：喂
        B：我等一下會過去
        A：等一下是幾點
        B：3點之前會過去
        A：現在就3點了
        B：我會過去，我要拿錢呀
        A：你肯定他會來嗎
        B：我等一下會過去
        A：那是幾點呀，你不知道今天是什麼事情呀
        B：我知道你要回去工作
        A：我中午就跟你說了到現在還在等
        B：我在他家等他來，我會還你錢啦
        A：什麼事情都要我打給你
        B：我會拿錢給你啦
    僅有被告戊○○提及為了證人乙○○1 萬元還在等，而證人
    乙○○既係要還錢予被告戊○○，則上揭1 萬元，究係債務
    或購買毒品金額，已不明確。是綜合證人乙○○、邱苡柔之
    證詞及上揭監察譯文，已難認被告戊○○確有公訴人所指販
    賣海洛因予乙○○之犯行。
五、綜上所述，此部分公訴人所舉之證據，尚難在訴訟上達於通
    常一般之人均不致有所懷疑為真實，而足證明被告確有販賣
    海洛因之犯行，無從使本院對於被告所涉之犯行得有罪之確
    信，故此部分即屬不能證明被告犯罪。依前揭說明，本罪疑
    唯輕之法則，於此部分自應依法為被告無罪之判決，以免冤
    抑。
據上論斷，應依刑事訴訟法第299條第1項前段、第301條第1項，
毒品危害防制條例第4條第1項、第2項、第8條第1項、第18條第1
項、第19條第1項，刑法第11條前段、第28條、第47條第1項、第
59條、第51條第5款，判決如主文。
本案經檢察官孫源志到庭執行職務
中    華    民    國    98    年     3    月    19    日
                  刑事第二庭    審判長法  官  陳世博
                                      法  官  陳月雯
                                      法  官  林恒祺
以上正本證明與原本無異。
如不服本判決應於收受送達後10日內向本院提出上訴書狀，並應
敘述具體理由。其未敘述上訴理由者，應於上訴期間屆滿後20日
內向本院補提理由書 (均須按他造當事人之人數附繕本)「切勿
逕送上級法院」。
中    華    民    國    98    年    3     月    20    日
                                      書記官
附錄本判決論罪之法律條文：
毒品危害防制條例第4條第1項、第2項
製造、運輸、販賣第一級毒品者，處死刑或無期徒刑；處無期徒
刑者，得併科新臺幣1千萬元以下罰金。
製造、運輸、販賣第二級毒品者，處無期徒刑或7 年以上有期徒
刑，得併科新臺幣7百萬元以下罰金。
毒品危害防制條例第8條第1項
轉讓第一級毒品者，處1年以上7年以下有期徒刑，得併科新臺幣
1百萬元以下罰金。
毒品危害防制條例第18條第1項
查獲之第一、二級毒品及專供製造或施用第一、二級毒品之器具
，不問屬於犯人與否，均沒收銷燬之；查獲之第三、四級毒品及
製造或施用毒品之器具，無正當理由而擅自持有者，均沒入銷燬
之。但合於醫藥、研究或訓練之用者，得不予銷燬。
毒品危害防制條例第19條第1項
犯第4條至第9條、第12條、第13條或第14條第1項、第2項之罪者
，其供犯罪所用或因犯罪所得之財物，均沒收之，如全部或一部
不能沒收時，追徵其價額或以其財產抵償之。
附表一：被告戊○○轉讓第一級毒品海洛因部分
 ┌──┬───┬───┬───┬───┬────┬────┬────┬─────┐
 │編號│轉讓毒│毒品交│交付毒│毒品  │地點    │犯罪內容│  備註  │ 主文     │
 │    │品人  │付對象│品時間│種類  │        │        │        │          │
 │    │      │      │      │      │        │        │        │          │
 ├──┼───┼───┼───┼───┼────┼────┼────┼─────┤
 │1   │戊○○│丁○○│97年 6│轉讓第│被告黃有│海洛因1 │坦承    │戊○○轉讓│
 │    │      │      │月13日│一級毒│財花蓮縣│小包（約│        │第一級毒品│
 │    │      │      │前一週│品海洛│花蓮市富│供注射1 │        │，累犯，處│
 │    │      │      │左右  │因    │裕15街36│針之量，│        │有期徒刑壹│
 │    │      │      │      │      │號住處  │未逾行政│        │年肆月。  │
 │    │      │      │      │      │        │院公告加│        │          │
 │    │      │      │      │      │        │重其刑數│        │          │
 │    │      │      │      │      │        │量）    │        │          │
 ├──┼───┼───┼───┼───┼────┼────┼────┼─────┤
 │2   │戊○○│丁○○│97年6 │轉讓第│花蓮縣花│海洛因1 │        │戊○○轉讓│
 │    │      │      │月13日│一級毒│蓮市陳宏│小包（約│        │第一級毒品│
 │    │      │      │前1、2│品海洛│光友人綽│供注射1 │        │，累犯，處│
 │    │      │      │月左右│因    │號「小陳│針之量，│        │有期徒刑壹│
 │    │      │      │      │      │」住處  │未逾行政│        │年捌月。  │
 │    │      │      │      │      │        │院公告加│        │          │
 │    │      │      │      │      │        │重其刑數│        │          │
 │    │      │      │      │      │        │量）    │        │          │
 ├──┼───┼───┼───┼───┼────┼────┼────┼─────┤
 │3   │戊○○│己○○│97年6 │轉讓第│花蓮縣花│海洛因1 │坦承    │戊○○轉讓│
 │    │      │      │月13日│一級毒│蓮市國聯│小包（約│        │第一級毒品│
 │    │      │      │前1個 │品海洛│五路附近│可使用5 │        │，累犯，處│
 │    │      │      │月左右│因    │        │至6次， │        │有期徒刑壹│
 │    │      │      │      │      │        │未逾行政│        │陸年。    │
 │    │      │      │      │      │        │院公告加│        │          │
 │    │      │      │      │      │        │重其刑數│        │          │
 │    │      │      │      │      │        │量）    │        │          │
 └──┴───┴───┴───┴───┴────┴────┴────┴─────┘
附表二：被告甲○○轉讓第一級毒品海洛因部分
 ┌──┬───┬───┬───┬───┬────┬────┬────┬─────┐
 │編號│轉讓毒│毒品交│交付毒│毒品  │地點    │犯罪內容│  備註  │ 主文     │
 │    │品人  │付對象│品時間│種類  │        │        │        │          │
 │    │      │      │      │      │        │        │        │          │
 ├──┼───┼───┼───┼───┼────┼────┼────┼─────┤
 │1   │甲○○│丁○○│97年6 │轉讓第│被告王秀│海洛因1 │坦承    │甲○○轉讓│
 │    │      │      │月10日│一級毒│蘭花蓮縣│小包（約│        │第一級毒品│
 │    │      │      │左右  │品海洛│花蓮市富│供注射1 │        │，處有期徒│
 │    │      │      │      │因    │裕15街36│針的量，│        │刑壹年貳月│
 │    │      │      │      │      │號住處  │未逾行政│        │。        │
 │    │      │      │      │      │        │院公告加│        │          │
 │    │      │      │      │      │        │重其刑數│        │          │
 │    │      │      │      │      │        │量）    │        │          │
 ├──┼───┼───┼───┼───┼────┼────┼────┼─────┤
 │2   │甲○○│己○○│97年6 │轉讓第│同上    │海洛因1 │坦承    │甲○○轉讓│
 │    │      │      │月12日│一級毒│        │包0.69公│        │第一級毒品│
 │    │      │      │      │品海洛│        │克      │        │，處有期徒│
 │    │      │      │      │因    │        │        │        │刑壹年貳月│
 │    │      │      │      │      │        │        │        │。        │
 ├──┼───┼───┼───┼───┼────┼────┼────┼─────┤
 │3   │甲○○│己○○│97年6 │轉讓第│花蓮縣花│海洛因1 │坦承    │甲○○轉讓│
 │    │      │      │月13日│一級毒│蓮市國聯│小包（約│        │第一級毒品│
 │    │      │      │前1週 │品海洛│五路附近│可使用5 │        │，處有期徒│
 │    │      │      │      │因    │        │至6次， │        │刑壹年貳月│
 │    │      │      │      │      │        │未逾行政│        │。        │
 │    │      │      │      │      │        │院公告加│        │          │
 │    │      │      │      │      │        │重其刑數│        │          │
 │    │      │      │      │      │        │量）    │        │          │
 ├──┼───┼───┼───┼───┼────┼────┼────┼─────┤
 │4   │甲○○│乙○○│97年3 │轉讓第│被告王秀│海洛因1 │        │甲○○轉讓│
 │    │      │邱苡柔│月27日│一級毒│蘭花蓮縣│針（未逾│        │第一級毒品│
 │    │      │      │      │品海洛│花蓮市富│行政院公│        │，處有期徒│
 │    │      │      │      │因    │裕15街36│告加重其│        │刑壹年貳月│
 │    │      │      │      │      │號住處  │刑數量）│        │。        │
 ├──┼───┼───┼───┼───┼────┼────┼────┼─────┤
 │5   │甲○○│乙○○│97年3 │轉讓第│同上    │價值3千 │        │甲○○轉讓│
 │    │      │      │月27日│一級毒│        │元之量（│        │第一級毒品│
 │    │      │      │      │品海洛│        │未逾行政│        │，處有期徒│
 │    │      │      │      │因    │        │院公告加│        │刑壹年肆月│
 │    │      │      │      │      │        │重其刑數│        │。        │
 │    │      │      │      │      │        │量）    │        │          │
 ├──┼───┼───┼───┼───┼────┼────┼────┼─────┤
 │6   │甲○○│乙○○│97年 3│轉讓第│同上    │價值4千 │        │甲○○轉讓│
 │    │      │      │月27日│一級毒│        │元之量（│        │第一級毒品│
 │    │      │      │      │品海洛│        │未逾行政│        │，處有期徒│
 │    │      │      │      │因    │        │院公告加│        │刑壹年肆月│
 │    │      │      │      │      │        │重其刑數│        │。        │
 │    │      │      │      │      │        │量）    │        │          │
 └──┴───┴───┴───┴───┴────┴────┴────┴─────┘
附表三：被告戊○○、甲○○共同販賣毒品部分
 ┌──┬───┬───┬───┬───┬────┬────┬────┬─────┐
 │編號│交付毒│毒品交│交付毒│毒品  │地點    │犯罪內容│  備註  │ 主文     │
 │    │品人  │付對象│品時間│種類  │        │        │        │          │
 │    │      │      │      │      │        │        │        │          │
 ├──┼───┼───┼───┼───┼────┼────┼────┼─────┤
 │1   │甲○○│丁○○│97年5 │販賣第│臺北縣瑞│安非他命│丁○○向│戊○○共同│
 │    │      │      │月初  │二級毒│芳火車站│價值2萬 │被告黃有│販賣第二級│
 │    │      │      │      │品安非│附近    │餘元    │財聯繫購│毒品，累犯│
 │    │      │      │      │他命  │        │        │買，由王│，處有期徒│
 │    │      │      │      │      │        │        │秀蘭交付│刑捌年。  │
 │    │      │      │      │      │        │        │毒品，並│甲○○共同│
 │    │      │      │      │      │        │        │經戊○○│販賣第二級│
 │    │      │      │      │      │        │        │催討價金│毒品，處有│
 │    │      │      │      │      │        │        │4萬元後 │期徒刑柒年│
 │    │      │      │      │      │        │        │，依指示│捌月。    │
 │    │      │      │      │      │        │        │支付價金│          │
 │    │      │      │      │      │        │        │予甲○○│          │
 ├──┼───┼───┼───┼───┼────┼────┤。      ├─────┤
 │2   │同上  │同上  │前次交│販賣第│同上    │安非他命│        │戊○○共同│
 │    │      │      │易前 7│二級毒│        │價值1 萬│        │販賣第二級│
 │    │      │      │、8天 │品安非│        │餘元（連│        │毒品，累犯│
 │    │      │      │      │他命  │        │同上次交│        │，處有期徒│
 │    │      │      │      │      │        │易，合計│        │刑柒年拾月│
 │    │      │      │      │      │        │4萬元） │        │。        │
 │    │      │      │      │      │        │        │        │甲○○共同│
 │    │      │      │      │      │        │        │        │販賣第二級│
 │    │      │      │      │      │        │        │        │毒品，處有│
 │    │      │      │      │      │        │        │        │期徒刑柒年│
 │    │      │      │      │      │        │        │        │陸月。    │
 │    │      │      │      │      │        │        │        ├─────┤
 │    │      │      │      │      │        │        │        │未扣案之販│
 │    │      │      │      │      │        │        │        │賣第二級毒│
 │    │      │      │      │      │        │        │        │品所得合計│
 │    │      │      │      │      │        │        │        │新臺幣肆萬│
 │    │      │      │      │      │        │        │        │元，由黃有│
 │    │      │      │      │      │        │        │        │財與甲○○│
 │    │      │      │      │      │        │        │        │連帶沒收，│
 │    │      │      │      │      │        │        │        │如全部或一│
 │    │      │      │      │      │        │        │        │部不能沒收│
 │    │      │      │      │      │        │        │        │時，以其財│
 │    │      │      │      │      │        │        │        │產抵償之；│
 │    │      │      │      │      │        │        │        │如附表四編│
 │    │      │      │      │      │        │        │        │號一至九、│
 │    │      │      │      │      │        │        │        │十三、十四│
 │    │      │      │      │      │        │        │        │所示之物均│
 │    │      │      │      │      │        │        │        │沒收銷燬之│
 │    │      │      │      │      │        │        │        │；其餘之物│
 │    │      │      │      │      │        │        │        │均沒收，編│
 │    │      │      │      │      │        │        │        │號十五所示│
 │    │      │      │      │      │        │        │        │之物，如全│
 │    │      │      │      │      │        │        │        │部或一部不│
 │    │      │      │      │      │        │        │        │能沒收時，│
 │    │      │      │      │      │        │        │        │追徵其價額│
 │    │      │      │      │      │        │        │        │。        │
 ├──┼───┼───┼───┼───┼────┼────┼────┼─────┤
 │3   │同上  │同上  │97年5 │販賣第│同上    │安非他命│丁○○向│戊○○共同│
 │    │      │      │月6日 │二級毒│        │包，價值│戊○○聯│販賣第二級│
 │    │      │      │      │品安非│        │19萬5千 │繫購買，│毒品，累犯│
 │    │      │      │      │他命  │        │元（共計│由甲○○│，處有期徒│
 │    │      │      │      │      │        │約60克）│交付毒品│刑捌年陸月│
 │    │      │      │      │      │        │        │，嗣後陳│。未扣案之│
 │    │      │      │      │      │        │        │宏光付清│販賣第二級│
 │    │      │      │      │      │        │        │價金。  │毒品所得合│
 │    │      │      │      │      │        │        │        │計新臺幣拾│
 │    │      │      │      │      │        │        │        │玖萬伍仟元│
 │    │      │      │      │      │        │        │        │，應與王秀│
 │    │      │      │      │      │        │        │        │蘭連帶沒收│
 │    │      │      │      │      │        │        │        │，如全部或│
 │    │      │      │      │      │        │        │        │一部不能沒│
 │    │      │      │      │      │        │        │        │收時，以其│
 │    │      │      │      │      │        │        │        │財產抵償之│
 │    │      │      │      │      │        │        │        │；如附表四│
 │    │      │      │      │      │        │        │        │編號一至九│
 │    │      │      │      │      │        │        │        │、十三、十│
 │    │      │      │      │      │        │        │        │四所示之物│
 │    │      │      │      │      │        │        │        │均沒收銷燬│
 │    │      │      │      │      │        │        │        │之；其餘之│
 │    │      │      │      │      │        │        │        │物均沒收，│
 │    │      │      │      │      │        │        │        │編號十五所│
 │    │      │      │      │      │        │        │        │示之物，如│
 │    │      │      │      │      │        │        │        │全部或一部│
 │    │      │      │      │      │        │        │        │不能沒收時│
 │    │      │      │      │      │        │        │        │，追徵其價│
 │    │      │      │      │      │        │        │        │額。      │
 │    │      │      │      │      │        │        │        │甲○○共同│
 │    │      │      │      │      │        │        │        │販賣第二級│
 │    │      │      │      │      │        │        │        │毒品，處有│
 │    │      │      │      │      │        │        │        │期徒刑捌年│
 │    │      │      │      │      │        │        │        │。未扣案之│
 │    │      │      │      │      │        │        │        │販賣第二級│
 │    │      │      │      │      │        │        │        │毒品所得合│
 │    │      │      │      │      │        │        │        │計新臺幣拾│
 │    │      │      │      │      │        │        │        │玖萬伍仟元│
 │    │      │      │      │      │        │        │        │，應與黃有│
 │    │      │      │      │      │        │        │        │財連帶沒收│
 │    │      │      │      │      │        │        │        │，如全部或│
 │    │      │      │      │      │        │        │        │一部不能沒│
 │    │      │      │      │      │        │        │        │收時，以其│
 │    │      │      │      │      │        │        │        │財產抵償之│
 │    │      │      │      │      │        │        │        │。如附表四│
 │    │      │      │      │      │        │        │        │編號一至九│
 │    │      │      │      │      │        │        │        │、十三、十│
 │    │      │      │      │      │        │        │        │四所示之物│
 │    │      │      │      │      │        │        │        │均沒收銷燬│
 │    │      │      │      │      │        │        │        │之；其餘之│
 │    │      │      │      │      │        │        │        │物均沒收，│
 │    │      │      │      │      │        │        │        │編號十五所│
 │    │      │      │      │      │        │        │        │示之物，如│
 │    │      │      │      │      │        │        │        │全部或一部│
 │    │      │      │      │      │        │        │        │不能沒收時│
 │    │      │      │      │      │        │        │        │，追徵其價│
 │    │      │      │      │      │        │        │        │額。      │
 ├──┼───┼───┼───┼───┼────┼────┼────┼─────┤
 │4   │同上  │己○○│97年5 │販賣第│花蓮後火│安非他命│汪聖庸向│戊○○共同│
 │    │      │      │月8日 │二級毒│車站附近│價值4萬 │甲○○購│販賣第二級│
 │    │      │      │前1、2│品安非│        │元      │買，並經│毒品，共肆│
 │    │      │      │個月，│他命  │        │        │戊○○催│罪，均累犯│
 │    │      │      │分4次 │      │        │        │討4 萬元│，各處有期│
 │    │      │      │購買  │      │        │        │後，依指│徒刑柒年拾│
 │    │      │      │      │      │        │        │示於97年│月。未扣案│
 │    │      │      │      │      │        │        │5 月11日│之販賣第二│
 │    │      │      │      │      │        │        │支付價金│級毒品所得│
 │    │      │      │      │      │        │        │1 萬元予│合計新臺幣│
 │    │      │      │      │      │        │        │甲○○，│壹萬元，應│
 │    │      │      │      │      │        │        │餘款3 萬│與甲○○連│
 │    │      │      │      │      │        │        │元由黃有│帶沒收，如│
 │    │      │      │      │      │        │        │財追索，│全部或一部│
 │    │      │      │      │      │        │        │尚未取得│不能沒收時│
 │    │      │      │      │      │        │        │。      │，以其財產│
 │    │      │      │      │      │        │        │        │抵償之；如│
 │    │      │      │      │      │        │        │        │附表四編號│
 │    │      │      │      │      │        │        │        │一至九、十│
 │    │      │      │      │      │        │        │        │三、十四所│
 │    │      │      │      │      │        │        │        │示之物均沒│
 │    │      │      │      │      │        │        │        │收銷燬之；│
 │    │      │      │      │      │        │        │        │其餘之物均│
 │    │      │      │      │      │        │        │        │沒收，編號│
 │    │      │      │      │      │        │        │        │十五所示之│
 │    │      │      │      │      │        │        │        │物，如全部│
 │    │      │      │      │      │        │        │        │或一部不能│
 │    │      │      │      │      │        │        │        │沒收時，追│
 │    │      │      │      │      │        │        │        │徵其價額。│
 │    │      │      │      │      │        │        │        │甲○○共同│
 │    │      │      │      │      │        │        │        │販賣第二級│
 │    │      │      │      │      │        │        │        │毒品，共肆│
 │    │      │      │      │      │        │        │        │罪，各處有│
 │    │      │      │      │      │        │        │        │期徒刑柒年│
 │    │      │      │      │      │        │        │        │陸月。未扣│
 │    │      │      │      │      │        │        │        │案之販賣第│
 │    │      │      │      │      │        │        │        │二級毒品所│
 │    │      │      │      │      │        │        │        │得合計新臺│
 │    │      │      │      │      │        │        │        │幣壹萬元，│
 │    │      │      │      │      │        │        │        │應與戊○○│
 │    │      │      │      │      │        │        │        │連帶沒收，│
 │    │      │      │      │      │        │        │        │如全部或一│
 │    │      │      │      │      │        │        │        │部不能沒收│
 │    │      │      │      │      │        │        │        │時，以其財│
 │    │      │      │      │      │        │        │        │產抵償之。│
 │    │      │      │      │      │        │        │        │如附表四編│
 │    │      │      │      │      │        │        │        │號一至九、│
 │    │      │      │      │      │        │        │        │十三、十四│
 │    │      │      │      │      │        │        │        │所示之物均│
 │    │      │      │      │      │        │        │        │沒收銷燬之│
 │    │      │      │      │      │        │        │        │；其餘之物│
 │    │      │      │      │      │        │        │        │均沒收，編│
 │    │      │      │      │      │        │        │        │號十五所示│
 │    │      │      │      │      │        │        │        │之物，如全│
 │    │      │      │      │      │        │        │        │部或一部不│
 │    │      │      │      │      │        │        │        │能沒收時，│
 │    │      │      │      │      │        │        │        │追徵其價額│
 │    │      │      │      │      │        │        │        │。        │
 ├──┼───┼───┼───┼───┼────┼────┼────┼─────┤
 │5   │同上  │丙○○│97年 3│販賣第│丙○○花│海洛因5 │        │戊○○共同│
 │    │      │      │月27日│一級毒│蓮縣花蓮│錢，價值│        │販賣第一級│
 │    │      │      │      │品海洛│市○○街│10萬元  │        │毒品，累犯│
 │    │      │      │      │因    │居所    │        │        │，處有期徒│
 │    │      │      │      │      │        │        │        │刑拾捌年。│
 │    │      │      │      │      │        │        │        │未扣案之販│
 │    │      │      │      │      │        │        │        │賣第一級毒│
 │    │      │      │      │      │        │        │        │品所得新臺│
 │    │      │      │      │      │        │        │        │幣拾萬元，│
 │    │      │      │      │      │        │        │        │應與甲○○│
 │    │      │      │      │      │        │        │        │連帶沒收，│
 │    │      │      │      │      │        │        │        │如全部或一│
 │    │      │      │      │      │        │        │        │部不能沒收│
 │    │      │      │      │      │        │        │        │時，以其財│
 │    │      │      │      │      │        │        │        │產抵償之；│
 │    │      │      │      │      │        │        │        │如附表四編│
 │    │      │      │      │      │        │        │        │號一至九、│
 │    │      │      │      │      │        │        │        │十三、十四│
 │    │      │      │      │      │        │        │        │所示之物均│
 │    │      │      │      │      │        │        │        │沒收銷燬之│
 │    │      │      │      │      │        │        │        │；其餘之物│
 │    │      │      │      │      │        │        │        │均沒收，編│
 │    │      │      │      │      │        │        │        │號十五所示│
 │    │      │      │      │      │        │        │        │之物，如全│
 │    │      │      │      │      │        │        │        │部或一部不│
 │    │      │      │      │      │        │        │        │能沒收時，│
 │    │      │      │      │      │        │        │        │追徵其價額│
 │    │      │      │      │      │        │        │        │。        │
 │    │      │      │      │      │        │        │        │甲○○共同│
 │    │      │      │      │      │        │        │        │販賣第一級│
 │    │      │      │      │      │        │        │        │毒品，處有│
 │    │      │      │      │      │        │        │        │期徒刑拾陸│
 │    │      │      │      │      │        │        │        │年。未扣案│
 │    │      │      │      │      │        │        │        │之販賣第一│
 │    │      │      │      │      │        │        │        │級毒品所得│
 │    │      │      │      │      │        │        │        │新臺幣拾萬│
 │    │      │      │      │      │        │        │        │元，應與黃│
 │    │      │      │      │      │        │        │        │有財連帶沒│
 │    │      │      │      │      │        │        │        │收，如全部│
 │    │      │      │      │      │        │        │        │或一部不能│
 │    │      │      │      │      │        │        │        │沒收時，以│
 │    │      │      │      │      │        │        │        │其財產抵償│
 │    │      │      │      │      │        │        │        │之。如附表│
 │    │      │      │      │      │        │        │        │四編號一至│
 │    │      │      │      │      │        │        │        │九、十三、│
 │    │      │      │      │      │        │        │        │十四所示之│
 │    │      │      │      │      │        │        │        │物均沒收銷│
 │    │      │      │      │      │        │        │        │燬之；其餘│
 │    │      │      │      │      │        │        │        │之物均沒收│
 │    │      │      │      │      │        │        │        │，編號十五│
 │    │      │      │      │      │        │        │        │所示之物，│
 │    │      │      │      │      │        │        │        │如全部或一│
 │    │      │      │      │      │        │        │        │部不能沒收│
 │    │      │      │      │      │        │        │        │時，追徵其│
 │    │      │      │      │      │        │        │        │價額。    │
 │    │      │      │      │      │        │        │        │          │
 └──┴───┴───┴───┴───┴────┴────┴────┴─────┘
附表四
 ┌──┬─────────────┬──────┐
 │編號│物品                      │備註        │
 ├──┼─────────────┼──────┤
 │1   │海洛因1包（編號1）        │甲○○處扣得│
 ├──┼─────────────┼──────┤
 │2   │海洛因1包（編號2）        │甲○○處扣得│
 ├──┼─────────────┼──────┤
 │3   │海洛因1包（編號3）        │甲○○處扣得│
 ├──┼─────────────┼──────┤
 │4   │海洛因1包（編號4）        │甲○○處扣得│
 ├──┼─────────────┼──────┤
 │5   │海洛因1包（編號5）        │甲○○處扣得│
 ├──┼─────────────┼──────┤
 │6   │海洛因4包                 │甲○○所有麥│
 │    │                          │國強處扣得  │
 ├──┼─────────────┼──────┤
 │7   │安非他命1包               │甲○○處扣得│
 ├──┼─────────────┼──────┤
 │8   │安非他命2包               │甲○○所有麥│
 │    │                          │國強處扣得  │
 ├──┼─────────────┼──────┤
 │9   │殘渣袋6袋                 │甲○○處扣得│
 │    │                          │甲○○所有麥│
 │    │                          │國強處扣得  │
 ├──┼─────────────┼──────┤
 │10  │分裝夾鏈袋2包             │甲○○處扣得│
 ├──┼─────────────┼──────┤
 │11  │塑膠分裝管2支             │甲○○處扣得│
 ├──┼─────────────┼──────┤
 │12  │電子磅砰1個               │甲○○處扣得│
 ├──┼─────────────┼──────┤
 │13  │海洛因2包                 │戊○○處扣得│
 ├──┼─────────────┼──────┤
 │14  │安非他命2包               │戊○○處扣得│
 ├──┼─────────────┼──────┤
 │15  │0000000000號、0000000000號│            │
 │    │、0000000000號SIM卡各1張  │            │
 └──┴─────────────┴──────┘


司法院資訊處製作；財團法人民間司法改革基金會備份。
